【裁判字號】    95,聲再,133
【裁判日期】    950919
【裁判案由】    聲請再審
【裁判全文】
臺灣高等法院臺中分院刑事裁定         95年度聲再字第133號
再審聲請人
即 自訴 人  丁○○
上列聲請人因詐欺案件，對於本院90年度上易字第2259號中華民
國90年12月31日確定判決（原審案號：台灣台中地方法院90年度
自字第352號），聲請再審，本院裁定如下：
    主  文
再審之聲請駁回。
    理  由
一、聲請意旨如附件。
二、查聲請人係對本院90年度上易字第2259號判決提出再審之聲
    請，而該判決係駁回上訴人即自訴人丁○○對於原臺灣臺中
    地方法院第一審所為被告丙○○、甲○○、戊○○、乙○○
    無罪之判決 （90年度自字第352號），有聲請人所提出之上
    開判決影本在卷可憑，是聲請人應係為受判決人之不利益聲
    請再審，合先敘明。
三、按無罪判決確定後，有刑事訴訟法 第420條第1項第1款之原
    判決所憑之證物已證明其為偽造、變造者、第 2款之原判決
    所憑之證言已證明其為虛偽者，為受判決人之不利益，得聲
    請再審，為刑事訴訟法第422條第1款所規定。惟依刑事訴訟
    法第420條第2項所謂證物、證言已證明其為偽造、變造或虛
    偽，以經判決確定或其刑事訴訟不能開始或續行非因證據不
    足者為限。查聲請人以原確定判決所採用之證物及證言涉嫌
    偽造、虛偽，但並未提出證物為偽造及證言為虛偽事實業經
    判決確定之證明，或證明其刑事訴訟不能開始或續行，非因
    證據不足之理由，聲請人執此聲請再審，自無理由。至聲請
    意旨另引用司法院大法官會議釋字第9、60、185號各解釋為
    其再審之理由。然上開釋字第9 號解釋係指「裁判如有違憲
    情形，在訴訟程序進行中，當事人自得於理由內指摘之」；
    又釋字第60號解釋則係針對：「案件是否屬於刑法第六十一
    條所列各罪之範圍，尚有爭執者，應視當事人在第二審言詞
    辯論終結前是否業已提出，如當事人本已主張非刑法第六十
    一條所列各罪，第二審仍為認係該條各罪之判決者，始得上
    訴於第三審法院」。而再審係就確定判決事實錯誤而設之救
    濟方法，聲請意旨引用釋字第9、60 號解釋為再審之理由，
    容有誤用。再所引用釋字第185號解釋，其解釋文為： 「司
    法院解釋憲法，並有統一解釋法律及命令之權，為憲法第七
    十八條所明定，其所為之解釋，自有拘束全國各機關及人民
    之效力，各機關處理有關事項，應依解釋意旨為之，違背解
    釋之判例，當然失其效力。確定終局裁判所適用之法律或命
    令，或其適用法律、命令所表示之見解，經本院依人民聲請
    解釋認為與憲法意旨不符，其受不利確定終局裁判者，得以
    該解釋為再審或非常上訴之理由，已非法律見解歧異問題。
    行政法院六十二年判字第六一○號判例，與此不合部分應不
    予援用」。經查，本件並無該解釋文所載：「確定終局裁判
    所適用之法律或命令，或其適用法律、命令所表示之見解，
    經本院依人民聲請解釋認為與憲法意旨不符」之情形，聲請
    意旨以之為再審理由，亦難謂適當。本件聲請人再審之聲請
    為無理由，應予駁回。
四、據上論斷，應依刑事訴訟法第四百三十四條第一項裁定如主
    文。
中    華    民    國    95    年    9     月    19    日
              刑事第四庭  審判長法  官  洪  耀  宗
                                法  官  劉  登  俊
                                法  官  江  德  千
上列正本證明與原本無異。
不得抗告。
                                書記官  吳  麗  琴
中    華    民    國    95    年    9     月    20    日
                                                      Ｒ


司法院資訊處製作；財團法人民間司法改革基金會備份。
